# 股改时资本公积的会计处理

提问人：tingfengx 时间：2017-05-06 10:38:07
有限公司整体变更设立股份公司， 基准日：实收资本 1000 万，资本公积 2000 万（其中：资本溢价 1900 万，股权激励确认的其他资本公积 100 万），其他综合收益 50 万（公允价值变动），留存收益 100 万。 股改方案： 方案一： 股本 1000 万，其他记入资本公积，方案二： 股本 3150 万，全部折算为股本（按规定缴纳个税） 请教： 1 方案一的会计处理？差额全部记入资本溢价吗？附注中如何列示？ 2 方案二中，如果后期公允价值降低，是否冲减其他综合收益为负数？还是计提资产减值？（因为该超过原计税基础的部分以缴纳个税，相应的资产的计税基础变为股改审定数？）

回答人：chenyiwei
提示几点： 1 、“股权激励确认的其他资本公积 100 万”：要关注该股权激励有无等待期？如果有，等待期是否已过？如果没有等待期或者已过等待期，则这部分其他资本公积应转入股本溢价，一并参与折股；如果仍在等待期内，建议在股改基准日前加速可行权，或者干脆取消该次股权激励，到股改完成后再授予。否则，可能导致股权结构不清晰、不稳定的问题。另外这部分其他资本公积能否折股的问题也有争议。 2 、其他综合收益本质上是尚未实现的收益（从传统的利润表观的角度看），但对这部分权益一般还是要求一并折股。日后出售对应的可供出售金融资产时，将导致“其他综合收益——可供出售金融资产公允价值变动”为负数。一个基本原则是：
股改只是公司法律上组织形式的变化，会计主体和法人主体还是延续的，因此不应当对可供出售金融资产等事项的会计处理产生影响。

提问人：审计小白 时间：2017-12-26 10:36:43
我想确认一下，”其他综合收益——可供出售金融资产公允价值变动”为负数是可以存在的吗

回答人：chenyiwei
如果公允价值下跌低于成本，但尚未到严重和非暂时性下跌的程度，这种情况下该项其他综合收益可以出现负数。